---
title: "武汉二手房链家数据分析"
subtitle: "1st_assignment_report"
author: "2023281051013_周萌"
documentclass: ctexart
papersize: a4
geometry: margin=2cm
output:
  pdf_document:
    latex_engine: xelatex
  rticles::ctex:
    fig_caption: yes
    number_sections: yes
    toc: yes
  html_document:
    code_folding: show
    fig_caption: yes
    fig_width: 20
    highlight: tango
    number_sections: yes
    theme: cosmo
    toc: yes
    editor_options: 
  markdown: 
    wrap: 100
---

```{r setup, include=FALSE}
knitr::opts_chunk$set(echo=FALSE,eval=TRUE,message = FALSE,warning = FALSE,error = FALSE)  #全局设置

options(tinytex.verbose = TRUE) #可导出pdf

#load library
library(tidyverse)
library(dplyr)
library(ggplot2)
library(lubridate)
library(scales)
library(plotly)
library(patchwork)
library(ggrepel)

```

# 主要发现

1.  二手房单价受多种因素影响，且影响关系复杂。同时总计影响因子较为单纯，随面积呈正相关。

2.  二手房市场上在售房源的单价分布和受关注程度与区域特性、便利程度（是否近地铁、楼层高度、是否装修）有很大关系。

3.  二手房市场的供需双方选择上具有一致性。

# 数据介绍

本报告**链家**数据获取方式如下：

报告人在2023年9月12日获取了[链家武汉二手房网站](https://wh.lianjia.com/ershoufang/)数据。

-   链家二手房网站默认显示100页，每页30套房产，因此本数据包括3000套房产信息；
-   数据包括了页面可见部分的文本信息，具体字段及说明见作业说明。

***说明：**数据仅用于教学；由于不清楚链家数据的展示规则，因此数据可能并不是武汉二手房市场的随机抽样，结论很可能有很大的偏差，甚至可能是错误的。*

```{r include=FALSE,message=FALSE, warning=FALSE}
#读取数据
lj<- read_csv("D:/data/2023-09-12_cleaned.csv")
lj
```

# 数据概览

数据表（lj)共包括**`r names(lj)`**等**`r ncol(lj)`**个变量,共**`r nrow(lj)`**行。

表的前10行示例如下：

```{r eval=TRUE, echo=FALSE, fig.width=20, message=FALSE, warning=FALSE, paged.print=TRUE}
lj %>% 
  head(10)
```

## 各变量的简短信息：

```{r message=FALSE, warning=FALSE}
glimpse(lj)
```

## 各变量的简短统计：

```{r echo=FALSE,eval=TRUE,message=FALSE,warning=FALSE}
summary(lj)
```

**可以看到：**

-   我们所获取到的18种数据类型按类别可简单划分为"区域数据"、"价格数据"、"房屋数据"、"看房数据"。
-   3000套房源房屋总价大多集中在95-188万，最高价1380万，总价均值右偏（155.9万），可见房源总体价格均衡，但高价房源总价偏高明显。
-   房源单价集中在1-1.8万/平，均值1.5万/平，相对来说较为均衡，但也不乏一些特例。
-   二手房在售户型主要是三室两厅，建筑面积大多在84-117平，楼栋高度集中在11-33楼，整体右偏。可见偏好中等大小标准户型，高层住房。

# 探索性分析

```{r add_factor, eval=FALSE, echo=FALSE, message=FALSE, warning=FALSE}

# 组合并添加新变量
roomtype<- paste(lj$bedrooms,"室",lj$livingrooms,"厅")
lj <- lj %>% mutate(roomtype)

# 变量格式转换 
lj_factor <- data.frame(lapply(lj, function(x) if(is.character(x)) as.factor(x) else x))

```

## 1. 房屋单价、总价、面积分布

```{r echo=FALSE,eval=TRUE,message=FALSE, warning=FALSE}
# 组合并添加新变量
roomtype<- paste(lj$bedrooms,"室",lj$livingrooms,"厅")
lj <- lj %>% mutate(roomtype)

# 变量格式转换 
lj_factor <- data.frame(lapply(lj, function(x) if(is.character(x)) as.factor(x) else x))
```
**直接观察可见：**

1.   二手房单价与总价左偏明显。
2.   单价集中在1.5万/平左右，大多单价低于2万/平，但高单价房源存在不少。
3.   总价分布较为单纯，在500万内，集中分布在95-188万。

-   **单价数据简要如下：**
```{r eval=TRUE, echo=FALSE, fig.height=4, fig.width=8, message=FALSE, warning=FALSE}
#单价分布
summary(lj_factor$price_sqm)

ggplot(lj_factor,aes(price_sqm))+
  geom_histogram(binwidth = 50,fill="darkgreen")+
  labs(title = "单价分布直方图",
       x="单价（单位：元）",
       y="房源数量")+
  theme(axis.title = element_text(size = 20,color = 'gray2'))+
  theme(axis.title.x = element_text(size = 12,color = 'blue'))+
  theme(axis.title.y = element_text(size = 12,color = 'gray2'))+
  theme(text = element_text(family = 'GB1'))
```

-   **总价数据简要如下：**
```{r eval=TRUE, echo=FALSE, fig.height=4, fig.width=8, message=FALSE, warning=FALSE}
#总价分布
summary(lj_factor$price_ttl)

ggplot(lj_factor,aes(price_ttl))+
  geom_histogram(binwidth = 15,fill="darkblue",alpha=0.8)+
  labs(title = "总价分布直方图",
       x="总价（单位：万元）",
       y="房源数量")+
  theme(axis.title = element_text(size = 20,color = 'gray2'))+
  theme(axis.title.x = element_text(size = 12,color = 'blue'))+
  theme(axis.title.y = element_text(size = 12,color = 'gray2'))+
  theme(text = element_text(family = 'GB1'))
  
```
**探索发现：**

1.   由图可看出总价和房屋面积间正相关，建筑面积越大，总价越高。建筑面积主要集中在200m²内，总价集中在500万内，由**总价=单价×面积** 可推测单价集中在2.5万/平内，且左偏，符合最初统计的单价数据。

2.   由曲线转点可见，建筑面积小于100m²时总价与面积的相关系数比在建筑面积大于100m²时小。

```{r eval=TRUE, echo=FALSE, fig.height=4, fig.width=8, message=FALSE, warning=FALSE}
ggplot(lj_factor,aes(y=price_ttl,x=building_area))+
  geom_point(color="purple",alpha=0.5)+
  geom_smooth(se = FALSE,color="orange")+
  labs(title = "建筑面积-总价 分布散点图",
       y="总价（单位：万元）",
       x="建筑面积（单位：平方米）")+
  theme(axis.title = element_text(size = 20,color = 'gray2'))+
  theme(axis.title.x = element_text(size = 12,color = 'blue'))+
  theme(axis.title.y = element_text(size = 12,color = 'blue'))+
  theme(text = element_text(family = 'GB1'))
```

## 2. 装修状况分布

**发现：**

1.   在售二手房装修状况分为4种，分别为：**"精装"，"简装"，"毛坯"，"其他"**。大多在售二手房"有装修"，其中"精装"占比最多（58.6%），同时关注度也是最高的。可见，大家在买房需求上和投资偏好达到共性，更倾向于"有装修"的房源。
2.   装修状况对房价有着显著影响。精装**单价均值**明显比简装或毛坯的房屋单价高。
3.   有装修的所有房源中"精装"和"简装"房源单价偏离程度相近，但"毛坯"房单价偏离较大，说明其他因素对"毛坯"房价影响高于"有装修"房价。

-   **各装修状况下的单价均值、偏离程度概览如下：**
```{r echo=FALSE,eval=TRUE,message=FALSE, warning=FALSE,fig.height=4,fig.width=4 }

roomtype<- paste(lj$bedrooms,"室",lj$livingrooms,"厅")
lj <- lj %>% mutate(roomtype)
lj_factor <- data.frame(lapply(lj, function(x) if(is.character(x)) as.factor(x) else x))

data_1 <- lj_factor %>% 
  group_by(decoration) %>%
  summarise(n=sum(!is.na(decoration)),
            mean=mean(price_sqm,na.rm=TRUE),
            sd=sd(price_sqm,na.rm=TRUE),
            follower_sum=sum(followers)) %>% 
  arrange(desc(n))
data_1

pie(data_1$n,
    labels = paste(data_1$decoration,percent(data_1$n/sum(data_1$n))),
    col=c("purple1","pink1","lightgreen","lightblue1"),
    radius = 1,
    border = "white",
    main ="在售二手房 装修状态分布",
    family = 'GB1')

```

## 3. 户型分布

**数据处理：**合并在售二手房样本中房间数与客厅数，生成新变量**"户型（roomtype）"**

**发现：**

1.   在售二手房中占比最多房型为3室2厅，并且关注人数最多，说明大家在房型选择上更偏向这种标准结构。该房型的平均建筑面积110m²，说明在售此房型多为大户型。各类房型均价大多在1.5万/平左右，且最低和最高房价差值较大，房屋单价可能受其他非房型因素影响更大。
2.   在售二手房中占比top房型为3室2厅，2室2厅，2室1厅，3室1厅。只有少数几种户型数量比较多，其余的都非常少，明显属于长尾分布类型（严重偏态）。

-   **各类户型的在售房源数、单价均值、最小值、最大值，平均建筑面积、关注人数概览如下：**
```{r echo=FALSE,eval=TRUE,message=FALSE, warning=FALSE,fig.height=4, fig.width=8}

#添加新变量roomtype
roomtype<- paste(lj$bedrooms,"室",lj$livingrooms,"厅")
lj <- lj %>% mutate(roomtype)

lj_factor <- data.frame(lapply(lj, function(x) if(is.character(x)) as.factor(x) else x))

data_2 <- lj_factor %>% 
  group_by(roomtype) %>%
  summarise(n=sum(!is.na(roomtype)),
            mean=mean(price_sqm,na.rm=TRUE),
            min=min(price_sqm,na.rm=TRUE),
            max=max(price_sqm,na.rm=TRUE),
            building_area_aver=mean(building_area,na.rm=TRUE),
            follower_sum=sum(followers)) %>% 
  arrange(desc(n))
data_2

ggplot(data_2, aes(
  x = reorder(roomtype,n) ,
  y = n)) +
  geom_col(fill = "blue1",width=0.5) +
  labs(
    x = "户型分布", 
    y = "在售二手房数量",
    title = "在售二手房户型分布") +
  theme(text = element_text(family = 'GB1'))+
  theme(axis.title = element_text(size = 20,color = 'gray2'))+
  theme(axis.title.x = element_text(size = 12,color = 'darkgray'))+
  theme(axis.title.y = element_text(size = 12,color = 'blue'))+
  coord_flip() 
```

## 4. 各区域房源关注度、在售情况、高价/低价区域分布

```{r echo=FALSE,eval=FALSE,message=FALSE, warning=FALSE}
data_3 <- lj_factor %>% 
  group_by(property_region) %>%
  summarise(n=sum(!is.na(price_sqm)),
            mean=mean(price_sqm,na.rm=TRUE), 
            sd=sd(price_sqm,na.rm=TRUE),
            followers_sum=sum(followers),
            .groups = "drop")%>% 
  filter(!is.na(sd)) %>% 
  arrange(desc(mean)) 
data_3
```

-   **按区域划分房源单价均值概览:**
```{r echo=FALSE,eval=TRUE,message=FALSE, warning=FALSE,fig.height=5, fig.width=10} 
data_3 <- lj_factor %>% 
  group_by(property_region) %>%
  summarise(n=sum(!is.na(price_sqm)),
            mean=mean(price_sqm,na.rm=TRUE), 
            sd=sd(price_sqm,na.rm=TRUE),
            followers_sum=sum(followers),
            .groups = "drop")%>% 
  filter(!is.na(sd)) %>% 
  arrange(desc(mean)) 
summary(data_3[3])  #各区域房源单价均值概览
 
ggplot(data_3,aes(
  x = reorder(property_region,-mean),
  y = mean))+
  geom_col(fill="lightblue",border="lightblue")+
  geom_point(color="darkblue",alpha=0.5)+
  labs(
    x="所处区域",
    y="房屋单价均值(单位: 元)",
    title = "不同区域房屋单价均值分布")+
  theme(text = element_text(family = 'GB1'))+
  theme(axis.title = element_text(size = 20,color = 'gray2'))+
  theme(axis.title.x = element_text(size = 12,color = 'darkgray'))+
  theme(axis.title.y = element_text(size = 12,color = 'blue'))
```
**发现：**

1.   单价top2区域与其他区域断崖式价格差别，均价1-2万/平的区域较为集中。
2.   各区域单价均值集中在1.2-1.8万/平，中位数与均值相差不大。但最低价区域和最高价区域相差明显。

-   **均价top10区域数据：**
```{r echo=FALSE,eval=TRUE,message=FALSE, warning=FALSE,fig.height=5, fig.width=10} 
data_3 %>% 
  head(10)
```

-   **均价最低top5区域数据：**
```{r echo=FALSE,eval=TRUE,message=FALSE, warning=FALSE,fig.height=5, fig.width=10} 
data_3 %>%
  arrange(mean) %>% 
  head(5)
```
**发现：**

1.   单价top区域是中北路，均价3.2万/平，中心城区，顶级商圈，地域优势明显，但很明显这个区域房源单价均值偏离程度大，说明其他因素会导致该区域房价差异大。top2高价区是水果湖，学区房圈加成，但该区域房价单价均值偏离程度小，房源性质相差不大。 
2.   低价区域是阳逻、汉南其他、蔡甸城区、黄陂其他、江夏其他。可以看出远城区房价和中心城区差异明显，而且低价区域各房源均价偏离程度小，看出其他因素对低价区域房价影响远没有地理位置这一点对房价影响大。


-   **不同区域关注度与在售情况：**

```{r echo=FALSE,eval=TRUE,message=FALSE, warning=FALSE,fig.height=5, fig.width=10}   

ggplot(data_3,aes(x=reorder(property_region,-mean)))+
  geom_col(aes(y=followers_sum),fill="lightblue")+
  geom_col(aes(y=n), fill="yellow2")+
  labs(
    x="所处区域（按房价均值降序）",
    y="关注度/房源数",
    title = "不同区域房源在售数及关注度分布")+
  theme(text = element_text(family = 'GB1'))+
  theme(axis.title = element_text(size = 20,color = 'gray2'))+
  theme(axis.title.x = element_text(size = 12,color = 'red'))+
  theme(axis.title.y = element_text(size = 12,color = 'blue'))

```

**发现：**

1.   由图可见 区域关注度和在售房源分布有一定拟合，关注度高的区域，在售房源数也不低。但关注度和在售数明显与区域价格没有太强关联。
2.   关注度top的楼盘看区域主要在“七里庙”、“中南丁字桥”、“光谷广场”，商圈地域特色明显。

-   **top3关注度楼盘信息概览：**

```{r echo=FALSE,eval=TRUE,message=FALSE, warning=FALSE,fig.height=4, fig.width=8}
data_3.1 <- lj_factor %>% 
          arrange(desc(followers)) %>% 
          head(10)
data_3.1 %>%
  head(3)
ggplot(data=data_3.1,aes(
  x=followers,y=reorder(property_name,followers)))+
  geom_segment(aes(yend=reorder(property_name,followers),
                   color=property_region),xend=0,size=4)+
  geom_point(size=2)+theme_bw()+
  labs(title="最受关注的楼盘TOP10",x="关注人数", y = "楼盘名称")+
  theme(legend.position=c(0.9,0.5))+
  theme(panel.grid.major.y =element_blank(),panel.border = element_blank() )+
  theme(axis.text.y = element_text(size = 8, color = "black"))+
  theme(plot.title = element_text(hjust = 0.5,face = "bold",size = 15,colour = 'black'))+
  theme(text = element_text(family = 'GB1'))

```

## 5. 近地铁情况对二手房单价的影响

```{r echo=FALSE,eval=TRUE,message=FALSE, warning=FALSE,fig.height=3, fig.width=6}
data_4 <- lj_factor %>%
  filter(is.na(near_subway)|near_subway=="近地铁")

data_4.1 <- data_4 %>% 
  filter(near_subway=="近地铁")

data_4.2 <- data_4 %>% 
  filter(is.na(near_subway))
```
-   **“近地铁”二手房单价数据概览：**

```{r echo=FALSE,eval=TRUE,message=FALSE, warning=FALSE,fig.height=3, fig.width=6}
summary(data_4.1[4])
```
-   **“非近地铁”二手房单价数据概览：**

```{r echo=FALSE,eval=TRUE,message=FALSE, warning=FALSE,fig.height=3, fig.width=6}
summary(data_4.2[4])
```

**发现：**

1.   近地铁的二手房单价区间高于非近地铁情况，同时近地铁二手房均价明显高于非近地铁情况。
2.  游离数据中仍有许多非近地铁房源处于高价区，说明这些房源其他优势更甚，高于是否近地铁的影响程度。

```{r echo=FALSE,eval=TRUE,message=FALSE, warning=FALSE,fig.height=3, fig.width=6}

ggplot(data_4,aes(x=near_subway,y=price_sqm))+
         geom_boxplot(width=0.35,outlier.color="orange",fill = rainbow(2,alpha=0.5))+
  labs(title="是否近地铁情况下的单价均值对比",x="是否近地铁", y = "房源单价（单位：元）")+
  theme(text = element_text(family = 'GB1',size = 10))+
  theme(axis.title = element_text(size = 20,color = 'gray2'))+
  theme(axis.title.x = element_text(size = 13,color = 'blue'))+
  theme(axis.title.y = element_text(size = 10,color = 'blue'))
```

## 6. 不同高度楼栋下房源所处位置对单价影响

**发现：**

1.  横向对比不同高度规格的楼栋，发现楼栋高度对二手房单价有一定影响，楼栋总高度越高，单价区间越高。对于超高层（楼栋层高>35层）单价区间与其他相差明显，超高层单价集中在1.4-2.1万/平区间。其他楼栋高度下单价区间偏差不大，高层集中在1-1.8万/平；小高层集中在0.9-1.6万/平；低层集中在0.8-1.6万/平。
2.  对比在同一高度规格楼栋下，房源所处楼栋不同位置单价存在一定差异。其中不同房源位置在“超高层”、“低层”楼栋差异较大。“超高层”楼栋中间位置、“低层”楼栋低位单价区间较高。可能与超高层房屋结构下电梯、水压，或“低层”楼栋可能无电梯需爬楼，带庭院等因素影响有关。


**不同高度的楼栋-房屋所在楼层位置与单价分布概览：**

-   **超高层 super_high** *(property_t_height \>=35)*

```{r echo=FALSE,eval=TRUE,message=FALSE, warning=FALSE,fig.height=3, fig.width=6}
super_high <- lj_factor %>% 
  filter(property_t_height>=35) 
summary(super_high[4])

ggplot(super_high,aes(x=(property_height),y=price_sqm))+
         geom_boxplot(width=0.35,outlier.color="red2",fill = rainbow(4,alpha=0.5))+
  labs(title="“超高层”楼栋-房屋所在楼层位置与单价分布",x="房源所在层高位置", y = "房源单价（单位：元）")+
  theme(text = element_text(family = 'GB1',size = 10))+
  theme(axis.title = element_text(size = 20,color = 'gray2'))+
  theme(axis.title.x = element_text(size = 13,color = 'blue'))+
  theme(axis.title.y = element_text(size = 10,color = 'darkgray'))+
  ylim(1000,45000)
```

-   **高层 high** *(16\<= property_t_height \<35)*

```{r echo=FALSE,eval=TRUE,message=FALSE, warning=FALSE,fig.height=3, fig.width=6}
high <- lj_factor %>% 
  filter(property_t_height<35 & property_t_height>=16) 
summary(high[4])

ggplot(high,aes(x=(property_height),y=price_sqm))+
         geom_boxplot(width=0.35,outlier.color="red2",fill = rainbow(4,alpha=0.5))+
  labs(title="“高层”楼栋-房屋所在楼层位置与单价分布",x="房源所在层高位置", y = "房源单价（单位：元）")+
  theme(text = element_text(family = 'GB1',size = 10))+
  theme(axis.title = element_text(size = 20,color = 'gray2'))+
  theme(axis.title.x = element_text(size = 13,color = 'blue'))+
  theme(axis.title.y = element_text(size = 10,color = 'darkgray'))+
  ylim(1000,45000)
```

-   **小高层 little_high** *(7\<= property_t_height \<16)*

```{r echo=FALSE,eval=TRUE,message=FALSE, warning=FALSE,fig.height=3, fig.width=6}
little_high <- lj_factor %>% 
  filter(property_t_height<16 & property_t_height>=7) 
summary(little_high[4])

ggplot(little_high,aes(x=(property_height),y=price_sqm))+
         geom_boxplot(width=0.35,outlier.color="red2",fill = rainbow(4,alpha=0.5))+
  labs(title="“小高层”楼栋-房屋所在楼层位置与单价分布",x="房源所在层高位置", y = "房源单价（单位：元）")+
  theme(text = element_text(family = 'GB1',size = 10))+
  theme(axis.title = element_text(size = 20,color = 'gray2'))+
  theme(axis.title.x = element_text(size = 13,color = 'blue'))+
  theme(axis.title.y = element_text(size = 10,color = 'darkgray'))+
  ylim(1000,45000)
```

-   **低层 lower** *(property_t_height \<7)*

```{r echo=FALSE,eval=TRUE,message=FALSE, warning=FALSE,fig.height=3, fig.width=6}
lower <- lj_factor %>% 
  filter(property_t_height<7) 
summary(lower[4])

ggplot(lower,aes(x=(property_height),y=price_sqm))+
         geom_boxplot(width=0.35,outlier.color="red2",fill = rainbow(4,alpha=0.5))+
  labs(title="“低层”楼栋房屋所在层高与单价分布",x="房源所在层高位置", y = "房源单价（单位：元）")+
  theme(text = element_text(family = 'GB1',size = 10))+
  theme(axis.title = element_text(size = 20,color = 'gray2'))+
  theme(axis.title.x = element_text(size = 13,color = 'blue'))+
  theme(axis.title.y = element_text(size = 10,color = 'darkgray'))+
  ylim(1000,45000)
```
















----------------------------------------------------------------------------------

# 发现总结

  从总体数据来看，15000元/平的房源是武汉二手市场交易的主流，在这个价格区间内，房源单价差异不大。可以综合户型，是否临近地铁，装修状况等因素来选择，但如果对楼栋高度、楼层位置有要求，可选范围大大缩小。
  从区域特征来看，武汉二手房主城区、远城区，商圈、学区房这些地域特征对房源单价影响较大。可见，这种附加属性带来的价值高于房屋本身价值。
  从关注和在售程度来看，单价或总价往往不是第一选择要素，比如精装往往关注和在售程度高于毛坯，近地铁高于非近地铁。在二手房选择上考虑的是多方面结合体，而在售和关注度往往相连紧密，说明二手房供需方的选择具有同向性。
